

# Top 10 paises UE por PIB {#intro}

En este gráfico de barras se muestra la evolución del ranking del PIB de los paises de la Unión Europea desde el año 1980. 

Podemos observar que Alemania, Francia, Italia y España ocupan los primeros puestos sin cambios durante el periodo considerado.

```{r echo=FALSE, message=FALSE, warning=FALSE}
library(XML)
library(rsdmx)
library(data.table)
library (zoo)
library(pdfetch)
library(zoo)
library(pdfetch)
library(ggplot2)
library(gganimate)
library(dplyr)
library(knitr)
schema_url <- 'http://ec.europa.eu/eurostat/SDMX/diss-web/rest/datastructure/ESTAT/DSD_nama_10_gdp'
dsd <- readSDMX(schema_url)
codelists <- dsd@codelists@codelists
dimensions <- sapply(codelists, function(x) x@id)
geo_descr <- data.table(as.data.frame(dsd@codelists, codelistId = 'CL_GEO'))
geo_descr <- geo_descr[, -c(2:3)]
setnames(geo_descr, c('GEO','GEO_DESCR'))
string_geo <- paste(geo_descr$GEO, collapse = '+')
string_geo <- substring(string_geo, nchar('EU27_2020+EU28+EU15+EA+EA19+EA12+')+1, nchar(string_geo)-nchar('+UK+IS+LI+NO+CH+ME+MK+AL+RS+TR+BA+XK'))
url <- paste('http://ec.europa.eu/eurostat/SDMX/diss-web/rest/data/nama_10_gdp/.CP_MEUR.B1GQ.',string_geo, '/?startPeriod=1980&endPeriod=2019',sep="")
sdmx <- readSDMX(url)
stats <- data.table(as.data.frame(sdmx))
data <-merge(stats, geo_descr, by="GEO")
data[, Date := as.Date(as.yearmon(obsTime))]
setnames(data,c(1,5,6,9),c("country_code","year","value","country_name"))
data<-setcolorder(data,c("country_name","country_code","year","value"))
data<-data[,c(5:10):=NULL]
gdp_formatted <- data %>%
  group_by(year) %>%
  # The * 1 makes it possible to have non-integer ranks while sliding
  mutate(rank = rank(-value),
         Value_rel = value/value[rank==1],
         Value_lbl = paste0(" ",round(value/1e4))) %>%
  group_by(country_name) %>% 
  filter(rank <=10) %>%
  ungroup()



staticplot = ggplot(gdp_formatted, aes(rank, group = country_name, 
                fill = as.factor(country_name), color = as.factor(country_name))) +
  geom_tile(aes(y = value/2,
                height = value,
                width = 0.9), alpha = 0.8, color = NA) +
  geom_text(aes(y = 0, label = paste(country_name, " ")), vjust = 0.2, hjust = 1) +
  geom_text(aes(y=value,label = Value_lbl, hjust=0)) +
  coord_flip(clip = "off", expand = FALSE) +
  scale_y_continuous(labels = scales::comma) +
  scale_x_reverse() +
  guides(color = FALSE, fill = FALSE) +
  theme(axis.line=element_blank(),
        axis.text.x=element_blank(),
        axis.text.y=element_blank(),
        axis.ticks=element_blank(),
        axis.title.x=element_blank(),
         axis.title.y=element_blank(),
        legend.position="none",
        panel.background=element_blank(),
        panel.border=element_blank(),
        panel.grid.major=element_blank(),
        panel.grid.minor=element_blank(),
        panel.grid.major.x = element_line( size=.1, color="grey" ),
        panel.grid.minor.x = element_line( size=.1, color="grey" ),
        plot.title=element_text(size=25, hjust=0.5, face="bold", colour="grey", vjust=-1),
        plot.subtitle=element_text(size=18, hjust=0.5, face="italic", color="grey"),
        plot.caption =element_text(size=8, hjust=0.5, face="italic", color="grey"),
        plot.background=element_blank(),
       plot.margin = margin(2,2, 2, 4, "cm"))

anim = staticplot + transition_states(year, transition_length = 4, state_length = 1) +
  view_follow(fixed_x = TRUE)  +
  labs(title = 'PIB por Año : {closest_state}',  
       subtitle  =  "Top 10 paises UE",
       caption  = "PIB en millones EUR | Data Source: EUROSTAT")
anim
```


# Evolución del déficit y superávit público

El siguiente gráfico de barras muestra la evolución del déficit público. El gráfico permite hacer zoom sobre aquellos puntos de interés. 

La librería **plotly-r** nos facilita la animación e interaccción con el gráfico. Se ha elegido el rojo para los valores negativos por convenio de la contabilidad.

Destaca Irlanda el año 2010 con un 32% de déficit. Además, observamos que el déficit es la tónica general a lo largo de los años de estudio.

```{r include=FALSE}
knitr::opts_chunk$set(echo = FALSE, message=FALSE, warning = FALSE)
```

```{r message=FALSE, warning=FALSE}
library(plotly)

data2<-datos

fig2 <- data2 %>%
  plot_ly(
    y = ~Country,
    x = ~deficit_pib,
    frame = ~obsTime,
    type = 'bar',
    mode = 'markers',
    showlegend = F,
    color= ~deficit_pib<0,
    colors = c("chartreuse3", "red"),
    orientation='h'
  ) %>% layout(yaxis = list(categoryorder = "array", categoryarray = ~deficit_pib))

fig2

```