# Filtering y Brushing Gasto en TIC por cápita

El siguiente gráfico muestra el gasto en TIC ("Tecnologías de la información y la comunicación") por cápita de los paises de la zona Euro. Los filtros permiten elegir por país y por año. El mapa es un choropleth de europa destaca la selección del país por gasto en TIC. 

Los dos últimos gráficos, scatter plot, relacionan el gasto en Tic con el PIB por cápita y, por otro lado, la evolución del gasto en PIB por año. 

Éstos dos últimos gráficos permiten *brushing*, de modo que la selección de puntos en uno de ellos se destaca en el otro.

```{r include=FALSE}
knitr::opts_chunk$set(echo = FALSE, message=FALSE, warning = FALSE)
```


```{r}

library(plotly)
library(crosstalk)
library(d3scatter)
library(data.table)
library(d3scatter)

PIB_capita<-PIB_capita[,GeoC:=countrycode(GEO, origin = 'iso2c', destination = 'iso3c')]
PIB_capita<-PIB_capita[,Country:=countrycode(GEO, origin = 'iso2c', destination = 'country.name')]
l <- list(color = toRGB("grey"), width = 0.5)

l <- list(color = toRGB("grey"), width = 0.5)

dfgeo <- datos[obsTime=='2017']

dfgeo<-na.omit(datos)
sd<-SharedData$new(data=dfgeo)
filter_pais<-filter_select("auto", "País", sd, ~Country,multiple = TRUE)
filter_año<-filter_select("años", "Año", sd, ~obsTime,multiple = TRUE)
fig <- plot_geo(sd)

fig <- fig %>% add_trace(
    z = ~pib_capita, color = ~pib_capita, colors = 'Blues',
    text = ~Country, locations = ~GeoC, marker = list(line = l)) %>% layout(geo=list(scope='europe'),fixedranged=TRUE) %>% colorbar(title="Pib por cápita")

bscols(
  list(fig,
    bscols(filter_pais,filter_año),
    bscols(
      d3scatter(sd, ~pib_capita, ~tic_pib, ~GeoC, width="100%", height=300),
      d3scatter(sd, ~obsTime, ~tic_pib, ~GeoC, width="100%", height=300)
      )
    )
)




```






