--- 
title: "Visualización de datos Eurostat"
author: "Fernando Verdú Primo"
date: "`r Sys.Date()`"
site: bookdown::bookdown_site
documentclass: book

biblio-style: apalike
link-citations: yes
description: "Actividad-Seminario de la asignatura Visualización del Master en Big Data y Data Science de la Viu."
---
```{r include=FALSE}
knitr::opts_chunk$set(echo = FALSE, message=FALSE, warning = FALSE)
```

# Introducción

Presentamos la Actividad-Seminario de la asignatura Visualización del Master en Big Data y Data Science de la Universitat Viu. 

El seminario tiene un componenente **explicativo**. El __objetivo__ es comparar los diferentes paises de la zona Euro en cuanto a algunos items como nivel de digitalización y nivel educativo; y la relación de estos con el PIB per cápita y el déficit público de cada país.

El **público objetivo**  son los alumnos de Economía de Bachillerato y primeros cursos del grado de Empresariales, ADE y Economía.

Este **documento** se ha confeccionado utilizando la librería de R [Bookdown](https://bookdown.org/yihui/bookdown/). Esta librería permite editar en un mismo documento texto, código y gráficos, y, además, genera diversos tipos de salida como html, shiny apps, word, pdf, ...

Los **datos** se han obtenido de la base de datos de [Eurostat Data](https://ec.europa.eu/eurostat/data/database). Eurostat permite la descarga de datos mediante SDMX, una metodología que facilita el intercambio de datos de manera rápida y sencilla.


El código de está en [github](https://github.com/fernandoverduprimo/visualizacion.git). El documento html puede ser visualizado en <https://fernandoverduprimo.github.io/visualizacion/_book/index.html>


```{r echo=FALSE}

library(rsdmx); library(data.table); library(zoo); library(pdfetch);library(countrycode)

dsdfunc<-function(base){
schema_url <- paste0('http://ec.europa.eu/eurostat/SDMX/diss-web/rest/datastructure/ESTAT/DSD_',base)
st<-readSDMX(schema_url)

}

dsd<-dsdfunc('nama_10_pc')


urlquery<-function(base,freq,unit,na_item,geo){
codelists <- dsd@codelists@codelists
url <- paste0('http://ec.europa.eu/eurostat/SDMX/diss-web/rest/data/',base,'/',freq,'.',unit,'.',na_item,'.',geo,'/?startPeriod=2007')

}

query<-urlquery('nama_10_pc','A','CP_EUR_HAB','B1GQ','')


sdmx<-readSDMX(query)
PIB_capita <- data.table(as.data.frame(sdmx))
setkey(PIB_capita,NULL)

PIB_capita<-PIB_capita[,c("NA_ITEM","FREQ","OBS_STATUS","OBS_FLAG"):=NULL]
PIB_capita<- PIB_capita[,pib_capita:=obsValue][,obsValue:=NULL]
setkey(PIB_capita,"GEO","obsTime")

```



```{r  echo=FALSE}
# Porcentage TIC en PIB
ticdsd<-dsdfunc('isoc_bde15ag')
urlTIC <- paste0('http://ec.europa.eu/eurostat/SDMX/diss-web/rest/data/','isoc_bde15ag','/','A.','ICT','.','/?startPeriod=2007')
sdmxTix<-readSDMX(urlTIC)
TIC_PIB <- data.table(as.data.frame(sdmxTix))
setkey(TIC_PIB,"GEO","obsTime")
TIC_PIB<-TIC_PIB[,c("FREQ","OBS_STATUS","OBS_FLAG","NACE_R2"):=NULL]
setnames(TIC_PIB,"obsValue","tic_pib")
```


```{r echo=FALSE}
# Deficit per PIB
deficitdsd<-dsdfunc('gov_10dd_edpt1')
urlDef <- paste0('http://ec.europa.eu/eurostat/SDMX/diss-web/rest/data/','gov_10dd_edpt1','/.PC_GDP','.S13.B9.','/?startPeriod=2008')

sdmxDef<-readSDMX(urlDef)
DEF_PIB <- data.table(as.data.frame(sdmxDef))
DEF_PIB<-DEF_PIB[,c("SECTOR","NA_ITEM","FREQ","UNIT"):=NULL]
setnames(DEF_PIB,"obsValue","deficit_pib")
setkey(DEF_PIB,"GEO","obsTime")
```



```{r echo=FALSE}
# Digital Skills
digitaldsd<-dsdfunc('isoc_sk_dskl_i')
urlDigital <- paste0('http://ec.europa.eu/eurostat/SDMX/diss-web/rest/data/','isoc_sk_dskl_i','/A.I_DSK_L+I_DSK_B+I_DSK_AB+I_DSK_X+I_DSK_NA','.IND_TOTAL.PC_IND.','/?startPeriod=2008')

sdmxDigital<-readSDMX(urlDigital)
DIGITAL <- data.table(as.data.frame(sdmxDigital))

setnames(DIGITAL,'INDIC_IS','Nivel')
DIGITAL[Nivel=="I_DSK_L",Nivel:='Bajo']
DIGITAL[Nivel=="I_DSK_B",Nivel:='Básico']
DIGITAL[Nivel=="I_DSK_AB",Nivel:='Avanzado']
DIGITAL[Nivel=="I_DSK_X",Nivel:='Nulo']
DIGITAL[Nivel=="I_DSK_NA",Nivel:='Sin conexión en 3 meses']
DIGITAL<-DIGITAL[,c("UNIT","IND_TYPE","FREQ","OBS_STATUS", "OBS_FLAG"):=NULL]
setkey(DIGITAL,"GEO","obsTime")


```


```{r echo=FALSE}

# Población y empleo
empleoPobdsd<-dsdfunc('nama_10_pe')
urlEmpleo <- paste0('http://ec.europa.eu/eurostat/SDMX/diss-web/rest/data/','nama_10_pe','/A.THS_PER.EMP_NC+POP_NC.','/?startPeriod=2008')

sdmxEmpleo<-readSDMX(urlEmpleo)
EMPLEO <- data.table(as.data.frame(sdmxEmpleo))

EMPLEO_POB<- EMPLEO[,c("UNIT","FREQ","OBS_STATUS", "OBS_FLAG"):=NULL]

setkey(EMPLEO_POB,"GEO","obsTime")
setnames(EMPLEO_POB,"obsValue","empleo_pob")

```



```{r echo=FALSE}

# Educación
Educaciondsd<-dsdfunc('trng_lfs_02')
urlEducacion <- paste0('http://ec.europa.eu/eurostat/SDMX/diss-web/rest/data/','trng_lfs_02','/A.PC.ED0-2+ED3_4+ED5-8.M+F.Y18-64.','/?startPeriod=2008')

sdmxEducacion<-readSDMX(urlEducacion)
EDUCACION <- data.table(as.data.frame(sdmxEducacion))

EDUCACION[,c("ISCED11","UNIT","AGE","FREQ","OBS_FLAG","OBS_STATUS"):=NULL]

setkey(EDUCACION,"GEO","obsTime")

```



```{r echo=FALSE}

datos<- PIB_capita[TIC_PIB]
# All together

datos<-datos[,Country:=countrycode(GEO, origin = 'iso2c', destination = 'country.name')]
datos<-datos[,GeoC:=countrycode(GEO, origin = 'iso2c', destination = 'iso3c')]
datos<-datos[DEF_PIB]


datos<-datos[,UNIT:=NULL]
```
